【裁判字號】    99,易,142
【裁判日期】    990211
【裁判案由】    竊盜
【裁判全文】
臺灣臺中地方法院刑事判決               99年度易字第142號
公  訴  人  臺灣臺中地方法院檢察署檢察官
被      告  甲○○
上列被告因竊盜案件，經檢察官提起公訴（九十八年度偵字第二
八０八三號），本院判決如下：
    主    文
甲○○攜帶兇器竊盜，累犯，處有期徒刑捌月。
    犯罪事實
一、甲○○前曾於民國九十三年十一月二十九日，因竊盜案件，
    經本院以九十三年度易字第四八號判處有期徒刑四月（得易
    科罰金）確定，入監執行後已於九十四年四月二十八日執行
    完畢。詎仍不知警惕，因缺款，竟又另行基於竊盜之為自己
    不法所有意圖，於九十八年十一月五日下午五時許之白天（
    該日之日沒時間為其竊盜行為後之下午五時十七分），獨自
    一人打開丙○○（已成年）位於臺中縣大甲鎮○○里○○路
    十五巷一號住處未上鎖之大門，且自上開大門進入屋內（所
    涉無故侵入住宅罪嫌，未據告訴）至二樓房間，並持丙○○
    二樓房間桌上之客觀上足供為兇器使用之剪刀一把撬壞抽屜
    之鎖（所涉毀損罪嫌，亦未據告訴。前開剪刀一支於其使用
    撬壞抽屜之鎖後，隨即放回原位，其並無竊取該剪刀一把之
    犯意及行為），竊取抽屜內之現金合計新臺幣（下同）五千
    六百元（計有一千元之紙鈔五張、五百元之紙幣一張及一百
    元之紙鈔一張）得逞。旋其於得手後之同日下午五時零五分
    許，自上址房屋二樓下樓衝出屋外之際，為丙○○發現並報
    警處理，乃為警循線查獲上情。
二、案經臺中縣警察局大甲分局報請臺灣臺中地方法院檢察署檢
    察官偵查起訴。
    理    由
一、本件被告甲○○所犯係屬刑事訴訟法第三百七十六條第二款
    所列之罪，本院爰依同法第二百八十四條之一之規定行獨任
    審判。又有關以下所引用被告以外之人於審判外之言詞或書
    面陳述，而不符合刑事訴訟法第一百五十九條之一至第一百
    五十九條之四之規定者，業經公訴人及被告於本院審理時明
    示同意作為證據，且均經本院於審理時當庭直接提示而為合
    法之調查，公訴人及被告均未於言詞辯論終結前聲明異議，
    本院審酌前開證據作成或取得之狀況，並無非法或不當取證
    之情事，且亦無顯不可信之情況，故認為適當而均得以作為
    證據，是前開證據依刑事訴訟法第一百五十九條之五之規定
    ，均具有證據能力，先予敘明。
二、訊據被告對於上揭事實坦承不諱，核與證人即被害人丙○○
    於警詢時證述之情節相符。又被告雖曾領有中華民國身心障
    礙手冊及器質性精神病態之重大傷病免自行部份負擔證明卡
    各一件（見警卷第九頁）；然衡以被告為本案竊盜犯行時，
    係利用被害人丙○○住處大門未上鎖之機會，自大門進入屋
    內，於二樓房間內發現抽屜上鎖時，猶知悉持用剪刀一把撬
    壞抽屜之鎖後，竊取抽屜內之現金財物，並於得手後往屋外
    衝去（此據證人即被害人丙○○於警詢時證述明確，見警卷
    第六頁），以避免遭人發現、查獲等情，復徵以被告於本院
    審理時供稱：伊知道竊盜是不對的事，於案發時也知道不可
    以隨便進入別人的家、拿取他人之物品，伊持以撬壞抽屜鎖
    所用之被害人丙○○住處內之剪刀一把，用完後就放回原處
    ，沒有帶離開現場等語（見本院卷第二四至二五頁），被告
    既明知竊盜為非法之事，復觀諸其上開竊盜之犯案手法、過
    程，並無悖乎常情之處，且被告於本院審理時對於其並未將
    竊盜時所使用之被害人丙○○住處內之剪刀一把帶離現場之
    對其有利之部分，得以明確供述，又被告於警、偵訊時供承
    之竊盜方式，與證人即被害人丙○○於警詢時證述之內容一
    致，足認被告於上揭時、地為竊盜行為時，主觀上並無刑法
    第十九條第二項所定之因精神障礙致其辨識行為違法或依其
    辨識而行為之能力顯著減低之情形，附予敘明。再被告於警
    、偵訊時均稱伊係因缺款花用，乃為本案之竊盜行為，且所
    竊得之現金五千六百元均已花用完畢等語（見警卷第四頁、
    偵卷第八頁），被告有竊盜之為自己不法所有意圖甚明。此
    外，復有贓物認領保管單一件及翻拍自監視器畫面之照片二
    幀在卷可佐，本件事證明確，被告犯行洵足認定。
三、按刑法第三百二十一條第一項第三款之攜帶兇器竊盜罪，係
    以行為人攜帶兇器竊盜為其加重條件，此所謂兇器，其種類
    並無限制，凡客觀上足對人之生命、身體、安全構成威脅，
    具有危險性之兇器均屬之；又攜帶兇器竊盜，祇須行竊時攜
    帶具有危險性之兇器為已足，並不以有行兇之意圖為必要，
    且上開客觀上足供為兇器使用之器械，不論係於未行竊前即
    攜帶持有，或在竊盜現場臨時持以行竊，均應論以攜帶兇器
    竊盜罪【最高法院七十九年度臺上字第五二五三號、六十二
    年度臺上字第二四八九號判例意旨及司法院七十五年十一月
    二十五日（七五）廳刑一字第九九五號函復臺灣高等法院意
    見參照】。查剪刀為足以殺傷人生命、身體之器械，顯為具
    有危險性之兇器，被告於竊盜現場持被害人丙○○之剪刀一
    把行竊，核被告所為，係犯刑法第三百二十一條第一項第三
    款之攜帶兇器竊盜罪。又被告前曾於九十三年十一月二十九
    日，因竊盜案件，經本院以九十三年度易字第四八號判處有
    期徒刑四月（得易科罰金）確定，入監執行後已於九十四年
    四月二十八日執行完畢，有臺灣臺中地方法院檢察署刑案資
    料查註紀錄表、臺灣高等法院被告前案紀錄表各一份在卷可
    考，其於五年以內故意再犯本件有期徒刑以上之罪，應依刑
    法第四十七條第一項之規定論以累犯，並加重其刑。爰審酌
    被告之素行、犯罪之動機、目的係為圖一己之私利、手段、
    竊取財物之價值、對被害人丙○○所生之損害及被告犯罪後
    之態度等一切情狀，量處如主文所示之刑，以示懲儆。而雖
    到庭檢察官對被告求刑有期徒刑一年以上，並要求對被告依
    竊盜犯贓物犯保安處分條例之相關規定諭知強制工作之保安
    處分；然本院酌以上情，並衡以被告竊取之現金金額為五千
    六百元，尚非昂鉅，被害人丙○○復於警詢時表明已獲取賠
    償，請求對被告從輕發落等語，因認量處被告如主文所示之
    刑，已足以懲治其本案之竊盜犯行，且依竊盜犯贓物犯保安
    處分條例第二條第四項之規定，應執行之刑未達一年以上者
    ，不適用該條例之規定，本件被告經本院判處之刑未達一年
    ，尚不合於依竊盜犯贓物犯保安處分條例之相關規定諭知強
    制工作之要件，均附為敘明。
四、至被告持以竊盜所用之剪刀一把，並非被告所有之物，而係
    被害人丙○○住處內之剪刀一情，已據被告陳明在卷，且有
    上開剪刀一支為警扣案拍照後、發還與被害人丙○○領回之
    贓物認領保管單一紙在卷可憑，復非屬違禁物，核與沒收之
    要件不符，爰不予宣告沒收之。
據上論斷，應依刑事訴訟法第二百九十九條第一項前段，刑法第
三百二十一條第一項第三款、第四十七條第一項，判決如主文。
本案經檢察官乙○○到庭執行職務
中    華    民    國    99    年    2     月    11    日
                  刑事第十一庭  法  官  李雅俐
以上正本證明與原本無異。
如不服本判決應於收受判決後10日內向本院提出上訴書狀，並應
敘述具體理由；其未敘述上訴理由者，應於上訴期間屆滿後20日
內向本院補提理由書（均須按他造當事人之人數附繕本）「切勿
逕送上級法院」。
                                書記官  莊金屏
中    華    民    國    99    年    2     月    11    日
附錄論罪科刑法條：
刑法第三百二十一條：
犯竊盜罪而有左列情形之一者，處六月以上、五年以下有期徒刑
：
一、於夜間侵入住宅或有人居住之建築物、船艦或隱匿其內而犯
    之者。
二、毀越門扇、牆垣或其他安全設備而犯之者。
三、攜帶兇器而犯之者。
四、結夥三人以上而犯之者。
五、乘火災、水災或其他災害之際而犯之者。
六、在車站或埠頭而犯之者。
前項之未遂犯罰之。

司法院資訊處製作；財團法人民間司法改革基金會備份。
